【裁判字號】    97,聲,1160
【裁判日期】    971231
【裁判案由】    返還提存物
【裁判全文】
臺灣新竹地方法院民事裁定              97年度聲字第1160號
聲  請  人  聯邦商業銀行股份有限公司
法定代理人  甲○○
代  理  人  丙○○
相  對  人  乙○○○
上列當事人間聲請返還擔保金事件，本院裁定如下：
    主  文
本院九十六年度存字第一五一九號提存事件，聲請人所提存面額
合計新臺幣壹拾萬元之中央政府建設公債九十四年度甲類第二期
登錄債券，准予發還。
聲請費用由相對人負擔。
    理  由
一、按訴訟終結後，供擔保人證明已定20日以上之期間，催告受
    擔保利益人行使權利而未行使者，或法院依供擔保人之聲請
    ，通知受擔保利益人於一定期間內行使權利並向法院為行使
    權利之證明而未證明者，法院應依供擔保人之聲請，以裁定
    命返還其提存物，民事訴訟法第104條第1項第3款定有明文
    。此項規定，於其他依法令供訴訟上之擔保者準用之，同法
    第106條規定甚明。另所謂「訴訟終結」，應從廣義解釋，
    包括撤銷假扣押或假處分裁定及執行程序終結在內，最高法
    院88年度臺抗字第682號裁判要旨可資參照。
二、本件聲請意旨略以：緣聲請人與相對人間給付信用卡消費款
    事件，聲請人前遵本院96年度裁全字第1639號民事裁定為擔
    保假扣押之實施，曾提供合計面額為新臺幣（下同）100,00
    0元之債票為擔保金，以本院96年度存字第1519號提存事件
    提存，並聲請本院以96年度執全字第946號假扣押執行在案
    。茲因聲請人已撤銷假扣押裁定及撤回假扣押之執行，訴訟
    程序業已終結，聲請人乃聲請本院以97年度聲字第914號通
    知受擔保利益人即相對人於文到20日內行使權利，惟相對人
    迄今仍未行使權利，爰依法請求准予返還提存物等語。並提
    出本院97年度聲字第914 號民事裁定、本院96年度存字第15
    19號提存書、民事撤回狀、本院97年度裁全聲字第72號民事
    裁定及其確定證明書等件為證。
三、經查，聲請人主張之事實，業經本院審核聲請人所提出之前
    開證物及依職權調閱96年度裁全字第1639號假扣押事件、96
    年度執全字第946號假扣押事件、96年度存字1519號提存事
    件、97年度裁全聲字72號撤銷假扣押事件及97年度聲字914
    號通知受擔保利益人行使權利事件等卷宗，核與聲請人前開
    所述相符。次查本件假扣押執行程序，既經聲請人即債權人
    撤銷假扣押之裁定及撤回假扣押之執行，則參諸前述，本件
    假扣押之執行程序自已終結，符合廣義的訴訟終結要件，而
    相對人於聲請人催告其行使權利而未行使，亦經本院依職權
    查明兩造間於本院及臺灣臺北地方法院並無訴訟或非訟事件
    ，有本院民事記錄科查詢表及臺灣臺北地方法院函覆在卷可
    參。從而，聲請人聲請返還前開提存之擔保金，即無不合，
    應予准許。
四、依民事訴訟法第95條、第78條，裁定如主文。
中    華    民    國    97    年    12    月    31    日
                  民事第二庭    法  官  方鴻愷
以上正本係照原本作成。
如不服本裁定應於送達後10日內向本院提出抗告狀。
中    華    民    國    97    年    12    月    31    日
                                書記官  鍾佩芳


司法院資訊處製作；財團法人民間司法改革基金會備份。
